

CONTACTO

- 963 154 2887
- andresgzl63@gmail.com
- Portafolio: https://admirable-twilight-d942ef.netlify.app/
- https://www.linkedin.com/in/andres-gonzalez-23821b1a7/
- Calle Mimosa 7, La Carbonera. La Magdalena Contreras, CDMX

EDUCACIÓN

2016 - 2020

Ingeniería en Sistemas Computacionales

Egresado y Titulado del Instituto Tecnológico de Comitán

2020 - 2022

Maestría en Ingeniería

Egresado y Titulado de la Universidad Nacional Autónoma de México

IDIOMAS

Español - Nativo Inglés - Avanzado Japonés - Básico

HABILIDADES

Programación web	
Base de Datos	
Java	
Android Studio	
Python	
Redes Neuronales	o_
Trabajo en Equipo	o
Trabajo Bajo	
Presión	
Mantenimiento	
de software	
Microsoft Office	\longrightarrow
Fiable y Puntual	
Aprendizaje	
Rápido	

LUIS ANDRÉS ROBLERO GONZÁLEZ

DESARROLLADOR DE SOFTWARE

SOBRE MI

Desarrollador de Software profesional con sólida experiencia en el uso de SQL Server, Java, inteligencia artificial, aplicativos móviles, experiencia en el desarrollo de artículos de investigación y tecnologías web, especializado en la gestión eficiente de bases de datos y el diseño de aplicaciones web dinámicas y funcionales. Apasionado por resolver problemas complejos y optimizar procesos para mejorar el rendimiento del sistema.

EXPERIENCIA

O DISEÑADOR GRÁFICO JUNIOR

01/2019 - 07/2019 | Ennovasoft Inc.

- Finalizo proyectos con toques personales como el ajuste de tamaño de las imágenes y selección de fuentes.
- Desarrollo de diseños para páginas web, plantillas y marcas con aspecto único.
- Redacción de manuales de instalación y manejo de sistemas virtuales Linux.
- Instalación y manejo de sistemas virtuales Linux.
- Experiencia diseñando nuevos elementos visuales centrándose en el concepto y el mensaje.

DESARROLLADOR DE SOFTWARE JUNIOR

08/2019 - 12/2019 | Universidad Nacional Autónoma de México

- Preparo informes detallados cada semana sobre las actualizaciones de las especificaciones del proyecto, el progreso, los conflictos identificados y las actividades del equipo.
- Automatizo e implemento procedimientos de copias de seguridad y recuperación para el sistema de inventarios manejados de manera tradicional dentro del CCA-UNAM que resultaron en la creación de un sistema de almacenamiento y seguimiento de datos.

ANALISTA DE DATOS

septiembre 2022- Fecha Actual | SYE Software

- Experiencia en extracción de datos, análisis y posterior reporting.
- Automatización de consultas y procesos, instalación, mantenimiento y actualización de Microsoft SQL Server.
- Conocimientos avanzados de programación, incluidos Java, JavaScript, Python y HTML.

REFERENCIAS

Dra. Graciela Velasco Herrera UNAM (+52) 55 2879 9071 graciela.velasco@icat.unam.mx Silvestre Meza Nava SYE Software (+52) 55 4462 7334 silvestre.meza@syesoftware.com